【裁判字號】    95,訴,1911
【裁判日期】    951004
【裁判案由】    毒品危害防制條例
【裁判全文】
臺灣高雄地方法院刑事判決              95年度訴字第1911號
公  訴  人  臺灣高雄地方法院檢察署檢察官
被      告  甲○○
上列被告因違反毒品危害防制條例案件，經檢察官提起公訴（95
年度毒偵字第3743號）及移請併案審理（95年度毒偵字第4798號
、毒偵字第6211號），嗣因被告就被訴事實為有罪之陳述，本院
經聽取當事人之意見後，改依簡式審判程序進行，判決如下：
    主  文
甲○○連續施用第一級毒品，處有期徒刑柒月。扣案海洛因壹包
（淨重零點零陸公克、空包裝重零點參壹公克，含包裝袋）沒收
銷燬之。
    事  實
一、甲○○前因施用毒品案件，經本院以95年度毒聲字第17號裁
    定送觀察勒戒，認無繼續施用毒品傾向，於民國95年3 月16
    日釋放，並經臺灣高雄地方法院檢察署檢察官以94年度毒偵
    字第9707號不起訴處分確定。詎其猶不知悔改，於觀察勒戒
    執行完畢釋放後之5 年內，復基於施用第一級毒品海洛因及
    第二級毒品甲基安非他命之概括犯意，於95年4 月12日凌晨
    2 時30分回溯24小時內某時，在其位於高雄縣鳥松鄉○○村
    ○○路22之9 號5 樓之原住處（下稱原鳥松鄉住處），分別
    以摻入香菸內吸食及以玻璃球燒烤吸食之方式同時施用海洛
    因及甲基安非他命1 次，復承前概括犯意，於同年5 月10
    日晚間9 時40分許回溯72小時內某時，在其原鳥松鄉住處，
    以前揭方式同時施用海洛因及甲基安非他命1 次及同年6 月
    13日上午8 時許，在高雄縣鳳山市○○路273 號新住處，施
    用第一級毒品海洛因1 次。嗣先後於同年4 月12日凌晨1時
    許，在高雄市○○區○○路與灣中街口，經警見其形跡可疑
    攔檢盤查，當場自其身上查獲海洛因1 包（淨重0.06公克，
    空包裝重0.31公克），及於同年5 月10日下午4 時30分許，
    在高雄市○○區○○里○○○路82號815 室香謝賓館為警查
    獲，上揭2 次查獲後，經警採尿送驗，均呈甲基安非他命與
    嗎啡陽性反應；同年6 月14日下午1 時40分許，在高雄縣鳳
    山市○○路271 號前為警查獲後採尿送驗，結果亦呈海洛因
    代謝後嗎啡陽性反應而悉上情。
二、案經高雄市政府警察局保安大隊移送台灣高雄地方法院檢察
    署檢察官偵查起訴暨移送併辦。
    理  由
一、本件被告甲○○所犯施用第一級毒品與施用第二級毒品罪，
    係死刑、無期徒刑或最輕本刑3 年以上有期徒刑以外之罪，
    其於準備程序就前揭被訴事實為有罪之陳述，經受命法官告
    知簡式審判程序之旨，並聽取當事人之意見後，本院認無不
    得或不宜改依簡式審判程序進行之處，爰依刑事訴訟法第
    273 條之1 第1 項、第28 4條之1 ，裁定本件由受命法官獨
    任進行簡式審判程序，合先敘明。
二、訊據被告對於前揭犯罪事實坦承不諱，而其先後於95年4 月
    12日、同年5 月10日、同年6 月14日為警查獲時所採取之尿
    液檢體，經分別送高雄市立凱旋醫院檢驗，結果均分別呈甲
    基非他命、嗎啡陽性反應與嗎啡陽性反應，有該院95年4 月
    24 日 編號A00000 000、95年5 月21日編號A00000000 、95
    年6 月26日編號A00000000 號濫用藥物尿液檢驗報告各1 紙
    在卷可憑（分別見95年度毒偵字第3743號卷第14頁、95年度
    毒偵字第4798號警卷第13頁、95年度毒偵字第6211號卷第11
    頁）。扣案白色粉末1 包經送法務部調查局檢驗，證實為第
    一級毒品海洛因（淨重0.06公克，空包裝重0.31公克），有
    調科壹字第2200 23214號檢驗報告可憑，足認被告之自白與
    事實相符，其確有施用海洛因與甲基安非他命之犯行無訛。
    次查被告曾因施用毒品案件，經本院裁定送觀察、勒戒，因
    認無繼續施用毒品傾向，於95年3 月16日釋放，並經臺灣高
    雄地方法院檢察署檢察官以94年度毒偵字第9707號為不起訴
    處分確定，有台灣高等法院被告前案紀錄表與臺灣高雄地方
    法院檢察署刑案資料查註紀錄表足資佐證（分別見本院卷第
    5 頁、95年度毒偵字第3743號卷第8-9 頁），則被告於觀察
    、勒戒執行完畢後5 年內再犯毒品危害防制條例第10條第1
    、2 項之罪，其所為顯與毒品危害防制條例第23條第2 項之
    規定相符，應予依法論科。
三、(一)按被告行為後，刑法業於94年2 月2 日修正公布部分條文
    ，並於95年7 月1 日施行。依修正後刑法第2 條第1 項規定
    ：「行為後法律有變更者，適用行為時之法律。但行為後之
    法律有利於行為人者，適用最有利於行為人之法律」。又本
    次修正涵蓋之範圍甚廣，故比較新舊法時，應就罪刑有關之
    共犯、牽連犯、連續犯、有無累犯加重、自首減輕暨其他法
    定加減原因與加減例等一切情形，綜其全部罪刑之結果而為
    比較，復有最高法院95年度第8 次刑庭會議決議可資參照。
    按刑法第56條連續犯之規定業於94年2 月2 日修正公布刪除
    ，是於新法修正施行後，被告先後三次施用毒品之犯行，即
    應分論併罰。此刪除雖非犯罪構成要件之變更，但顯已影響
    行為人刑罰之法律效果，自屬法律有變更，依新法第2 條第
    1 項規定，比較新、舊法結果，仍應適用較有利於被告之行
    為時法律即舊法論以連續犯，是本件應一體適用修正前刑法
    之規定，合先敘明。
    (二)核被告所為，係犯毒品危害防制條例第10條第1 、2 項施
    用第一、二級毒品罪。被告持有第一、二級毒品後進而施用
    ，其持有之低度行為應為各該施用之高度行為所吸收，不另
    論其持有毒品罪。又被告先後多次施用第一、二級毒品之行
    為，時間緊接，犯罪構成要件相同，顯然係基於概括犯意反
    覆為之，為連續犯，各應依刑法第56條之規定，分別論以一
    連續施用第一級毒品罪、連續施用第二級毒品罪，並應依法
    加重其刑。又被告於同一時地同時施用海洛因與甲基安非他
    命之犯行，係以一行為觸犯2 罪，應從一重連續施用第一級
    毒品罪處斷，起訴書認被告所犯上開2 罪應予分論併罰，尚
    有誤會，附此敘明。本件起訴事實雖僅記載被告於95年4 月
    12 日 凌晨2 時30分回溯24小時內某時施用海洛因與甲基安
    非他命之犯行，然該部分犯行與其後於同年5 月10日晚間9
    時40 分 許回溯72小時內某時施用前揭2 毒品之犯行、同年
    6 月13 日 上午8 時許施用海洛因之犯行，有連續犯裁判上
    一罪關係，業如前述，本院自得併予審理。爰審酌被告前於
    95年3 月16日甫觀察勒戒完畢出所，即於同年4 月再度施用
    毒品（見本院卷第5 頁），足認無戒斷其施用毒品之惡習之
    情，惟其並無前科（同見本院卷第5 頁），與其施用毒品係
    戕害其身心，而其犯後業已坦承犯行非無悔意等一切情狀，
    量處如主文所示之刑，以資懲儆並促其改過之心。扣案白粉
    2 包經法務部調查局鑑定結果含第一級毒品海洛因成分（淨
    重0.06 公 克，空包裝重0.31公克），已如上述，不問屬於
    犯人與否，應依毒品危害防制條例第18條第1 項前段宣告沒
    收銷毀，該包裝袋1 只用以包覆毒品，衡情已難與所包覆之
    毒品絕對析離，應整體視之為毒品，依同條例條項一併宣告
    沒收銷毀；至送鑑耗損之海洛因既已滅失，自無庸再予宣告
    沒收銷燬之必要。
據上論斷，應依刑事訴訟法第299 條第1 項前段、第273 條之1
第1 項、第284 條之1 ，毒品危害防制條例第10條第1 、2 項、
第18條第1 項前段，刑法第2 條第1 項、第11條、修正前第56
條、第55條，判決如主文。
本案經檢察官乙○○到庭執行職務。
中    華    民    國    95    年    10    月     4     日
                  刑事第六庭法  官  王  琁
上正本證明與原本無異
如不服本判決，應於判決送達後10日內，向本院提出上訴狀。
中    華    民    國    95    年    10    月    5     日
                            書記官  黃國忠
附錄本案論罪科刑法條全文：
毒品危害防制條例第10條
施用第一級毒品者，處 6 月以上 5 年以下有期徒刑。
施用第二級毒品者，處 3 年以下有期徒刑。


司法院資訊處製作；財團法人民間司法改革基金會備份。
